# 请教陈版主，建设方在建设期间支付的环境保护税（施工扬尘部分）如何会计处理？

提问人：zwwsky123 时间：2022-01-14 13:39:36
陈版主，您好：
请教您，建设方在建设期间支付的环境保护税（施工扬尘部分），是该计入”税金及附加“还是”在建工程“？目前有查询到上市公司（非建筑企业）计入税金及附加，但未搜到建筑公司或房地产企业相关案例，但是可否考虑建筑公司实际情况，施工期间发生的相关部分，在建工程中核算？请指教，感谢版主！
版主，江苏省税务局江苏省生态环境厅关于部分行业环境保护税应纳税额计算方法的公告（国家税务总局江苏省税务局公告 2018 年第 21 号 ）文件中有这么一句话：各类建设工程的建设方（含代建方）应当承担施工扬尘的污染防治责任，将将 扬尘污 染防治染防治 费 用用 纳 入工程概算，对施工过程中无组织排放应税大气污染物的，应当计算应税污染物排放量，按照相关规定向施工工地所在地主管税务机关缴纳环境保护税。目前，没有找到相关会计核算准则规定或指引，可否根据这个税务文件精神，在“在建工程”科目中核算？
另外，还想请问下版主，您的建议处理方式，可否根据企业实际情况进行选择？

回答人：chenyiwei
理论上，如果在当前的技术水平下，即使采用了最严格的环保措施，也无法避免扬尘等，从而导致不可避免地要发生环保税支出的，则这部分不可避免的环保税支出可以计入在建工程成本。
如果无法合理判断的，则基于谨慎考虑，全部计入“税金及附加”。